ru_RU_ext.aff
SFX 2279 Y 1
SFX 2279 еть ли р

SFX 2280 Y 1
SFX 2280 еть ло р

SFX 2281 Y 1
SFX 2281 еть т р

SFX 2282 Y 1
SFX 2282 я енам м

SFX 2283 Y 1
SFX 2283 я енах м

SFX 2284 Y 1
SFX 2284 хать шите а

SFX 2285 Y 1
SFX 2285 нать оним г

SFX 2286 Y 1
SFX 2286 нать онит г

SFX 2287 Y 1
SFX 2287 нать оните г

SFX 2288 Y 1
SFX 2288 нать онишь г

SFX 2289 Y 1
SFX 2289 нать оню г

SFX 2290 Y 1
SFX 2290 нать онят г

SFX 2291 Y 1
SFX 2291 сти бите е

SFX 2292 Y 1
SFX 2292 ть ите з

SFX 2293 Y 1
SFX 2293 ать мите ж

SFX 2294 Y 1
SFX 2294 ечь гите ж

SFX 2295 Y 1
SFX 2295 сти тите е

SFX 2296 Y 1
SFX 2296 ить ем л

SFX 2297 Y 1
SFX 2297 ить ет л

SFX 2298 Y 1
SFX 2298 ить ете л

SFX 2299 Y 1
SFX 2299 ить ешь л

SFX 2300 Y 1
SFX 2300 ить ют л

SFX 2301 Y 1
SFX 2301 еть ши р

SFX 2302 Y 1
SFX 2302 еться шись р

SFX 2303 Y 1
SFX 2303 есть тите ч

SFX 2304 Y 1
SFX 2304 ить ла б

SFX 2305 Y 1
SFX 2305 ить ли б

SFX 2306 Y 1
SFX 2306 ить ло б

SFX 2307 Y 1
SFX 2307 ёрстка ерсткам в

SFX 2308 Y 1
SFX 2308 ёрстка ерстками в

SFX 2309 Y 1
SFX 2309 ёрстка ерстках в

SFX 2310 Y 1
SFX 2310 евать ованный ц

SFX 2311 Y 1
SFX 2311 ый ейшего н

SFX 2312 Y 1
SFX 2312 ь о т

SFX 2313 Y 1
SFX 2313 сти бенный е

SFX 2314 Y 1
SFX 2314 еть ойте п

SFX 2315 Y 1
SFX 2315 стись демся е

SFX 2316 Y 1
SFX 2316 стись детесь е

SFX 2317 Y 1
SFX 2317 стись дется е

SFX 2318 Y 1
SFX 2318 стись дешься е

SFX 2319 Y 1
SFX 2319 стись дусь е

SFX 2320 Y 1
SFX 2320 стись дутся е

SFX 2321 Y 1
SFX 2321 стись дёмся е

SFX 2322 Y 1
SFX 2322 стись дётесь е

SFX 2323 Y 1
SFX 2323 стись дётся е

SFX 2324 Y 1
SFX 2324 стись дёшься е

SFX 2325 Y 1
SFX 2325 стись темся е

SFX 2326 Y 1
SFX 2326 стись тетесь е

SFX 2327 Y 1
SFX 2327 стись тется е

SFX 2328 Y 1
SFX 2328 стись тешься е

SFX 2329 Y 1
SFX 2329 стись тусь е

SFX 2330 Y 1
SFX 2330 стись тутся е

SFX 2331 Y 1
SFX 2331 стись тёмся е

SFX 2332 Y 1
SFX 2332 стись тётесь е

SFX 2333 Y 1
SFX 2333 стись тётся е

SFX 2334 Y 1
SFX 2334 стись тёшься е

SFX 2335 Y 1
SFX 2335 кать чите а

SFX 2336 Y 1
SFX 2336 ие ьям н

SFX 2337 Y 1
SFX 2337 ять нем м

SFX 2338 Y 1
SFX 2338 ять нет м

SFX 2339 Y 1
SFX 2339 ять нете м

SFX 2340 Y 1
SFX 2340 ять нешь м

SFX 2341 Y 1
SFX 2341 ять ну м

SFX 2342 Y 1
SFX 2342 ять нут м

SFX 2343 Y 1
SFX 2343 ять нём м

SFX 2344 Y 1
SFX 2344 ять нёт м

SFX 2345 Y 1
SFX 2345 ять нёте м

SFX 2346 Y 1
SFX 2346 ять нёшь м

SFX 2347 Y 1
SFX 2347 ёрзлый ерзла м

SFX 2348 Y 1
SFX 2348 ёрзлый ерзло м

SFX 2349 Y 1
SFX 2349 ть нную а

SFX 2350 Y 1
SFX 2350 тать чьте я

SFX 2351 Y 1
SFX 2351 яться ёмся е

SFX 2352 Y 1
SFX 2352 яться ётесь е

SFX 2353 Y 1
SFX 2353 яться ётся е

SFX 2354 Y 1
SFX 2354 яться ёшься е

SFX 2355 Y 1
SFX 2355 егнуть ёгнут т

SFX 2356 Y 1
SFX 2356 ие ьях н

SFX 2357 Y 1
SFX 2357 я енами м

SFX 2358 Y 1
SFX 2358 еваться уётся л

SFX 2359 Y 1
SFX 2359 еваться юёмся л

SFX 2360 Y 1
SFX 2360 еваться юётесь л

SFX 2361 Y 1
SFX 2361 еваться юётся л

SFX 2362 Y 1
SFX 2362 еваться юёшься л

SFX 2363 Y 1
SFX 2363 очь ките л

SFX 2364 Y 1
SFX 2364 ёртый ерт т

SFX 2365 Y 1
SFX 2365 ть мы и

SFX 2366 Y 1
SFX 2366 ять имите н
